【裁判字號】    99,財管,34
【裁判日期】    991012
【裁判案由】    選任遺產管理人
【裁判全文】
臺灣雲林地方法院民事裁定              99年度財管字第34號
聲  請  人  乙○○○
關  係  人  吳建宏
上列聲請人聲請對被繼承人甲○○選任遺產管理人事件，本院裁
定如下：
    主  文
選任吳建宏（男，民國○○年○○月○○日生，國民身分證統一編號：
Ｚ000000000號，住臺中市○○區○○路1 段147 巷40弄11-35 號
）為被繼承人甲○○之遺產管理人。
准對被繼承人甲○○（男、民國○○年○○月○○日生，最後住所：雲
林縣斗南鎮新光里文安16號，於民國97年09月17日死亡）之繼承
人為承認繼承之公示催告。
被繼承人甲○○之繼承人，應自前項公示催告最後登載新聞紙之
日起，六個月內承認繼承，上述期限屆滿，無繼承人承認繼承時
，被繼承人甲○○之遺產，於清償債權，並交付遺贈物後，如有
賸餘即歸屬國庫。
程序費用新臺幣壹仟元由被繼承人甲○○之遺產負擔。
    理  由
一、本件聲請意旨略以：緣被繼承人甲○○係吳奇宗之繼承人，
    因吳奇宗於民國（下同）84年11月30日向聲請人借貸新臺幣
    2,000,000 元，惟吳奇宗已於93年04月27日死亡，其繼承人
    配偶吳張玉、子女吳源森、甲○○、吳建宏並無辦理拋棄繼
    承，聲請人故以其等為債務人並向鈞院聲請拍賣抵押物強制
    執行。惟被繼承人甲○○嗣於97年09月17日死亡，而坐落雲
    林縣斗南鎮○○段1-38、1-156 地號土地，為關係人吳建宏
    與甲○○等人所共有，因被繼承人甲○○死亡，而其法定繼
    承人均已拋棄繼承，且其親屬會議，並未於一個月內選定遺
    產管理人，致聲請人對上開遺產無法行使權利，經鈞院執行
    處通知聲請人代為選任遺產管理人，今為確保聲請人之權利
    ，爰依民法第1178條第2 項等規定，聲請本院選定關係人吳
    建宏為遺產管理人等語。
二、按繼承開始時，繼承人之有無不明，而無親屬會議或親屬會
    議未於1 個月內選定遺產管理人者，利害關係人或檢察官得
    聲請法院選任遺產管理人，並由法院依公示催告程序，定6
    個月以上之期限，公告繼承人，命其於期限內承認繼承，民
    法第1177條，第1178條規定分別定有明文。
三、經查，聲請人主張之事實，已據聲請人提出戶籍謄本、土地
    登記第二類謄本及本院97年11月27日雲院明家喜決97繼字第
    1054號准予備查函、99年09月14日雲院恭家喜決97繼字第10
    54號答覆第三人查詢函、99年09月17日雲院恭99司執丙字第
    6146號一般通知函影本等件為證，並經本院調閱本院97年度
    繼字第1054號拋棄繼承事件卷查明無誤，自堪信被繼承人甲
    ○○之遺產，確屬無人承認繼承之狀態。參以本件未有經親
    屬會議選定遺產管理人之資料，及聲請人為利害關係人，是
    其所為之聲請與前揭規定並無不合。本院審酌關係人吳建宏
    為被繼承人甲○○之胞弟，與被繼承人甲○○同係吳奇宗之
    繼承人，亦為甲○○之法定繼承人，其雖就甲○○部分已拋
    棄繼承，然其同為聲請人聲請拍賣土地之共有人，對被繼承
    人之遺產，理應較他人知之甚詳，且由其同時管理並無不便
    之處，認聲請人聲請選任吳建宏為被繼承人甲○○之遺產管
    理人，核屬適當，應予准許，爰依法選任吳建宏為甲○○之
    遺產管理人並為承認繼承之公示催告。
四、依非訟事件法第21條第1 項前段、民法第1150條前段，裁定
    如主文。
中    華    民    國    99    年    10    月    12    日
                    家事法庭  法  官    潘雅惠
以上正本係照原本作成。
如對本裁定抗告須於裁定送達後10日內向本院提出抗告狀，並應
繳納抗告費新臺幣1,000 元。
中    華    民    國    99    年    10    月    12    日
                              書記官    陳美華

司法院資訊處製作；財團法人民間司法改革基金會備份。
